【裁判字號】    98,消債抗,187
【裁判日期】    980615
【裁判案由】    更生事件
【裁判全文】
臺灣板橋地方法院民事裁定           98年度消債抗字第187號
抗  告  人  甲○○原名岑鍾秀.
代  理  人  李勇三律師
上列抗告人因消費者債務清理條例聲請更生事件，對於中華民國
98年5 月7 日本院97年度消債更字第1411號裁定提起抗告，本院
裁定如下：
    主  文
抗告駁回。
抗告程序費用由抗告人負擔。
    理  由
一、按債務人與金融機構協商成立者，不得聲請更生或清算，但
    因不可歸責於己之事由，致履行顯有重大困難者，不在此限
    ；本條例施行前，債務人依金融主管機關協調成立之中華民
    國銀行公會會員辦理消費金融案件無擔保債務協商機制與金
    融機構成立之協商，準用前項之規定，消費者債務清理條例
    第151條第 5項、第6項分別定有明文。又聲請更生或清算不
    合程式或不備其他要件者，法院應以裁定駁回之，但其情形
    可以補正者，法院應定期間先命補正，復為同條例第 8條所
    明定。
二、抗告意旨略以：抗告人之胞弟岑毓秀、家母與抗告人共同居
    住，岑毓秀每月分擔房屋租金7000元及生活費4000元。惟岑
    毓秀自96年10月起，其任職之公司結束營業而失業，無法分
    擔支付房屋租金及生活費，此11000 元須由抗告人全部負擔
    ，單靠抗告人之收入每月約33000 元，支付房屋租金14000
    元及生活費14171 元後，餘額4829元，確係無能力支付每月
    協商款20567 元，因而不得不自96年10月起毀諾。原裁定謂
    抗告人每月收入有38136 元，係將年終獎金算入，實際上抗
    告人每月僅有33000 元，抗告人一再設法向親友借貸週轉，
    欲用以繳付協商款項而不可得，此非抗告人惡意不履行，實
    係客觀上有不可歸責之事由所致等語。並聲明：原裁定廢棄
    ，准抗告人聲請更生。
三、查抗告人96年8 月10日薪水轉帳有36464 元、同年9 月10日
    薪水轉帳有37209 元、同年10月9 日薪水轉帳有49663 元、
    同年11月9日薪水轉帳有70545元（見原審卷第48、49頁），
    而抗告人係在96年10月毀諾，而以當時抗告人之收入49663
    元，支付房屋租金14000 元及生活費14171 元後，餘額214
    92元仍可繳納協商款20567 元，自難認為具有「履行有重大
    困難」之事由。綜上，抗告人既不符合消費者債務清理條例
    第151 條第5 項但書之事由，且該欠缺無從補正，依首揭條
    文規定，自應駁回其更生之聲請，從而原審裁定駁回聲請人
    更生之聲請，並無違誤。抗告意旨指摘原裁定不當，求予廢
    棄另為裁定，為無理由，應予駁回。
四、據上論結，本件抗告為無理由，依消費者債務清理條例第15
    條，民事訴訟法第495 條之1 第1 項、第449 條第1 項、第
    95條、第78條，裁定如主文。
中    華    民    國    98    年    6     月    15    日
              民事第三庭    審判長法  官  朱耀平
                                  法  官  張紫能
                                  法  官  陳映如
不得抗告。
中    華    民    國    98    年    6     月    15    日
                                  書記官  李錦輝


司法院資訊處製作；財團法人民間司法改革基金會備份。
